【裁判字號】    96,重訴,12
【裁判日期】    970131
【裁判案由】    違反槍砲彈藥刀械管制條例
【裁判全文】
臺灣嘉義地方法院刑事判決        九十六年度重訴字第一二號
公  訴  人  臺灣嘉義地方法院檢察署檢察官
被      告  甲○○
                    日生）
                    號
選任辯護人  黃裕中律師
上列被告因違反槍砲彈藥刀械管制條例案件，經檢察官提起公訴
（九十六年度偵字第七五六五號），本院判決如下：
    主  文
陳榮志未經許可，持有子彈，處有期徒刑陸月，併科罰金新臺幣
壹萬元，罰金如易服勞役，以新臺幣壹仟元折算壹日，扣案口徑
九mm制式子彈壹顆沒收。又未經許可，製造可發射子彈具有殺傷
力之槍枝，處有期徒刑伍年貳月，併科罰金新臺幣參萬元，罰金
如易服勞役，以新臺幣壹仟元折算壹日，扣案改造手槍壹支（含
彈匣壹個，槍枝管制編號0000000000號）沒收。應執
行有期徒刑伍年陸月，併科罰金新臺幣參萬伍仟元，罰金如易服
勞役，以新臺幣壹仟元折算壹日，扣案口徑九mm制式子彈壹顆及
改造手槍壹支（含彈匣壹個，槍枝管制編號000000000
0號），均沒收。
    事  實
一、甲○○明知未經中央主管機關許可，不得製造或持有可發射
    子彈具有殺傷力之槍枝及子彈，先於民國九十六年三月間某
    日，在嘉義市○○路某玩具槍店，以新臺幣（下同）六千元
    之價格，購得不具殺傷力之仿SIG SAUER廠P二二六型半自動
    手槍之玩具手槍一支，再於九十六年四月間某日，在嘉義市
    ○○路某處，以一萬二千元之價格，向姓名年籍不詳綽號「
    老闆」之男子購得土造金屬槍管一支、具殺傷力之口徑九mm
    制式子彈二顆及直徑八點八mm非制式子彈一顆後，基於持有
    子彈之犯意持有上開子彈，並隨即在嘉義市○區○○里○○
    街一一六號住處，基於製造及持有可發射子彈具有殺傷力槍
    枝之犯意，將上開玩具手槍換裝上開土造金屬槍管、土造金
    屬滑套及土造金屬撞針後，製造成可供擊發適用子彈使用，
    具殺傷力之改造手槍（含彈匣壹個，槍枝管制編號0000
    000000號）。嗣經警於九十六年九月十八日上午十時
    四十分許，搜索上址而查獲，並扣得上開具殺傷力之改造手
    槍一支、口徑九mm制式子彈二顆及直徑八點八mm非制式子彈
    一顆等物。
二、案經高雄市政府警察局三民第二分局移送臺灣嘉義地方法院
    檢察署檢察官偵查起訴。
    理  由
一、上列犯罪事實，業經被告甲○○於警、偵、審訊均坦白承認
    ，並有上述改造手槍一支、口徑九mm制式子彈二顆及直徑八
    點八mm非制式子彈一顆等物扣案可憑。又該槍、彈經送內政
    部警政署刑事警察局鑑驗認為：「一、送鑑手槍一支（槍枝
    管制編號0000000000號），認係改造手槍，由仿
    SIG SAUER廠P二二六型半自動手槍之槍枝，換裝土造金屬槍
    管、土造金屬滑套及土造金屬撞針而成，擊發功能正常，可
    供擊發適用子彈使用，認具殺傷力。二、送鑑子彈三顆，鑑
    定情形如下：（一）二顆，認均係口徑九mm制式子彈，經檢
    視，彈頭鼻部遭切除，採樣一顆試射，可擊發，認具殺傷力
    。（二）一顆，認係非制式子彈，由金屬彈殼組合直徑八點
    八mm金屬彈頭而成，經試射，可擊發，認具殺傷力。」，有
    該局九十六年十一月八日刑鑑字第○九六○一四九五○八號
    槍彈鑑定書在卷可稽（參見偵卷第十頁至第十三頁）。故上
    開槍、彈均具有殺傷力可以認定，是被告之自白與事實相符
    ，堪予採信。本件事證明確，被告犯行足堪認定。
二、被告將原無殺傷力玩具手槍，更換金屬槍管等，成為具有殺
    傷力改造手槍，自屬「製造手槍」行為，故核被告所為，分
    別係犯槍砲彈藥刀械管制條例第十二條第四項之持有子彈罪
    及同條例第八條第一項之製造可發射子彈具有殺傷力之槍枝
    罪。其雖同時持有三顆子彈，惟僅侵害一個社會安全法益，
    僅包括的論以一個未經許可持有子彈罪。其製造可發射子彈
    具有殺傷力之槍枝後持有該製成改造槍枝之行為，應為製造
    行為所吸收，應僅論以未經許可而製造可發射子彈具有殺傷
    力之槍枝罪。其所犯上開二罪，犯意各別，觸犯構成要件不
    同之罪名，應予分論併罰。爰審酌目前社會治安因槍枝氾濫
    而日益惡化，持槍者動輒奪人生命，被告猶非法持有、製造
    槍枝及子彈，嚴重危害社會治安，惟被告犯後坦承犯行，態
    度尚屬良好，且未造成任何實害，及其犯罪之動機、目的、
    手段、智識程度、生活狀況等一切情狀，分別量處如主文所
    示之刑及定其應執行之刑與易服勞役之折算標準，以資懲儆
    。
三、扣案具殺傷力之改造手槍一支（含彈匣壹個，槍枝管制編號
    0000000000號）及口徑九mm制式子彈一顆（另外
    二顆子彈經鑑驗試射用罄），均為違禁物，均應依刑法第三
    十八條第一項第一款之規定，宣告沒收之。
四、據上論斷，應依刑事訴訟法第二百九十九條第一項前段，槍
    砲彈藥刀械管制條例第八條第一項、第十二條第四項，刑法
    第十一條前段、第四十二條第三項、第三十八條第一項第一
    款、第五十一條第五款、第七款，判決如主文。
本案經檢察官徐鈺婷到庭執行職務。
中    華    民    國  九十七  年    一    月  三十一  日
                  刑事第四庭  審判長  法  官  蔡憲德
                                      法  官  許兆慶
                                      法  官  吳育霖
上列正本證明與原本無異。
如不服本判決，應於判決送達後十日內向本院提出上訴狀，上訴
書狀依法應敘述具體理由，如未敘述具體理由者，應於上訴期間
屆滿後二十日內補提理由書於本院（均應附繕本）。告訴人或被
害人如對於本判決不服者，應具備理由請求檢察官上訴，其上訴
期間之計算係以檢察官收受判決正本之日期為準。
中    華    民    國  九十七  年    一    月  三十一  日
                                書記官  林美芳
附錄本判決論罪之法條：
槍砲彈藥刀械管制條例第八條
未經許可，製造、販賣或運輸鋼筆槍、瓦斯槍、麻醉槍、獵槍、
空氣槍或第四條第一項第一款所定其他可發射金屬或子彈具有殺
傷力之各式槍砲者，處無期徒刑或五年以上有期徒刑，併科新臺
幣一千萬元以下罰金。
未經許可，轉讓、出租或出借前項所列槍枝者，處五年以上有期
徒刑，併科新臺幣一千萬元以下罰金。
意圖供自己或他人犯罪之用，而犯前二項之罪者，處無期徒刑或
七年以上有期徒刑，併科新臺幣一千萬元以下罰金。
未經許可，持有、寄藏或意圖販賣而陳列第一項所列槍枝者，處
三年以上十年以下有期徒刑，併科新臺幣七百萬元以下罰金。
第一項至第三項之未遂犯罰之。
第十二條
未經許可，製造、販賣或運輸子彈者，處一年以上七年以下有期
徒刑，併科新台幣五百萬元以下罰金。
未經許可，轉讓、出租或出借子彈者，處六月以上五年以下有期
徒刑，併科新台幣三百萬元以下罰金。
意圖供自己或他人犯罪之用，而犯前二項之罪者，處三年以上十
年以下有期徒刑，併科新台幣七百萬元以下罰金。
未經許可，持有、寄藏或意圖販賣而陳列子彈者，處五年以下有
期徒刑，併科新台幣三百萬元以下罰金。
第一項至第三項之未遂犯罰之。


司法院資訊處製作；財團法人民間司法改革基金會備份。
